臺灣高等法院刑事判決　　　　　　　　　　　　　九十年度上更(二)字第三七一號
　　上　訴　人　甲○○
　　即　被　告
　　指定辯護人　本院公設辯護人
　　上　訴　人　丙○○
　　即　被　告
　　選任辯護人　李惠平　律師
　　上　訴　人　乙○○
　　即　被　告
　　指定辯護人　本院公設辯護人
右上訴人因違反毒品危害防制條例案件，不服臺灣板橋地方法院八十八年度訴字第六
六五號，中華民國八十八年六月二十四日第一審判決（起訴案號：臺灣板橋地方法
院檢察署八十八年度偵字第四六二五號、第四六二六號、第四九一七號、第四九一八
號、第六二六三號，移送併辦案號：八十八年度偵字第一０三一一號、臺灣臺北地方
法院檢察署八十七年度偵字第一八九七五號、八十八年度偵緝字第三三六號、臺灣桃
園地方法院檢察署八十八年度偵緝字第六六四號），經判決後由最高法院第二次發回
更審，本院判決如左：
    主  文
原判決關於甲○○、丙○○、乙○○販賣第二級毒品，暨乙○○定執行刑部分，均撤
銷。
甲○○、丙○○、乙○○共同販賣第二級毒品未遂，甲○○累犯，處有期徒刑肆年拾
月，丙○○處有期徒刑肆年拾月，乙○○處有期徒刑肆年肆月。
扣案之第二級毒品安非他命柒包（毛重共貳佰伍拾陸點陸公克、總淨重貳佰肆拾柒
點捌捌公克、驗餘淨重貳佰肆拾伍點捌捌公克），沒收銷燬之。
    事  實
一、甲○○曾於民國（下同）於八十五年間因違反麻醉藥品管理條例案，經臺灣板橋
    地方法院判處有期徒刑三月，如易科罰金以三百元折算一日，於八十六年八月十
    六日執行完畢，另於八十五年間因妨害自由案、於八十六年間因違反同條例案、
    於八十七年間因違反同條例及藥事法案，分別經臺灣板橋地方法院判處有期徒刑
    四月，緩刑三年、有期徒刑六月如易罰金以三百元折算一日及有期徒刑五年五月
    （因通緝緝獲執行中）。乙○○曾於八十二年元月間因賭博案，經臺灣板橋地方
    法院判處罰金一千五百元，如易服勞役以三十元折算一日，於八十二年四月十九
    日繳清罰金執行完畢，均仍不知悔改，因陳冠良（綽號小杰，同案判刑四年確定
    ）知悉甲○○有大量之安非他命來源，竟基於幫助販賣毒品牟利之犯意，與佯欲
    購買安非他命之警員張慶義談妥，由其幫助找人出賣價格為新台幣（下同）二十
    一萬元、重達七台兩之安非他命，約定在台北縣新莊市○○路之合作金庫前交易
    ，張慶義曾表示給付四萬元為報酬（嗣陳冠良以願交朋友為由未予接受），陳冠
    良即於八十八年二月十三日下午將上情通知甲○○，甲○○與丙○○、乙○○等
    三人，均明知安非他命係毒品危害防制條第二條所規定之第二級毒品，不得非法
    持有及販賣，竟共同基於意圖營利販賣第二級毒品安非他命之犯意連絡，甲○○
    基於共同意圖販賣第二級毒品安非他命牟利之犯意，通知丙○○，丙○○亦基於
    共同意圖販賣第二級毒品安非他命牟利之犯意，即在車內以電話通知有相同犯意
    綽號「校長」（或「林孝長」、「林校長」，以下簡稱「校長」）之不詳姓名成
    年男子，攜帶其前自行購入之七包安非他命（毛重共貳佰伍拾陸點參陸公克、總
    淨重貳佰肆拾柒點捌捌公克、驗餘淨重貳佰肆拾伍點捌捌公克）前來，丙○○旋
    即駕駛其所有登記在乙○○名下，牌照號碼為ＡＨ─九五九六號自用小客車乙部
    （以下簡稱為「趙車」），偕同有共同意圖販賣第二級毒品安非他命牟利犯意之
    乙○○，前往台北縣中和市○○路搭載甲○○，途中遇攜貨駕駛計程車前來之「
    校長」後，乃指示乙○○換乘「校長」之計程車，逕赴現場接應，並於同日下午
    六時許，至臺北縣中和市搭載甲○○及其不知情之女友楊靜雯，依約駛往臺北縣
    新莊市，其間陳冠良在臺北縣新莊市合作金庫前，與張慶義久候甲○○不至，即
    另基於幫助石勇權（同案判刑四年確定）販賣安非他命之意思，通知石勇權攜帶
    安非他命前來交易，石勇權意圖販賣安非他命，乃攜帶其於當天早上在台北縣永
    和市某泡沫紅茶店內以五千元向不詳姓名、年籍，綽號「太子」之成年男子購得
    擬供吸食用之安非他命二小包到場（毛重共三點九六公克、總淨重三點一公克、
    驗餘計二，點九九公克），即與張慶義進入合作金庫旁之新莊市○○街十五巷一
    號二樓之空屋內，取出所攜帶之安非他命予張慶義查看，並表示若滿意其成色可
  先交錢由其連絡上手出貨，雙方談至同日晚上七時三十分許，甲○○趕到，經查
    驗張慶義攜有款項後，即與陳冠良及張慶義行至合作金庫前，一起坐入「趙車」
    內，丙○○向張慶義確認買賣之價格、重量及所攜款項後，旋以電話指示坐在中
    興街巷內計程車等候之乙○○，將「校長」內裝七包安非他命之一塑膠袋送來，
    乙○○依指示走近將之丟入「趙車」內，交予丙○○，仍回計程車與「校長」在
    巷內監視等待，丙○○及甲○○將塑膠袋內之安非他命拿出一包予張慶義觀看，
    因互就毒品之重量及成份爭執，乃依張慶義提議偕陳冠良、甲○○等人改至前開
    二樓之空屋內交易，丙○○進屋後除將七包安非他命置於桌上外，並自張慶義手
    中接過二十五萬元（其中四萬元原擬交付陳冠良當酬勞），點數價款時，適石勇
    權購得便當上樓，於八十八年二月十三日二十時許，在上開空房即為表明身分之
    張慶義，及埋伏監控之台北縣新莊分局刑事組組長徐志偉率員當場查獲逮捕及因
    張慶義無買受之真意，雙方買賣之意思不能合致因而販賣未成而未遂，當場並扣
    得丙○○所有供販賣之安非他命七包（毛重共貳佰伍拾陸點參陸公克、總淨重貳
    佰肆拾柒點捌捌公克、驗餘淨重貳佰肆拾伍點捌捌公克）暨丙○○前開牌照號碼
    為ＡＨ─九五九六號自用小客車交通工具，乙○○與綽號「校長」即逃離現埸。
二、案經台北縣警察局新莊分局報請台灣板橋地方法院檢察署檢察官偵查起訴。
    理  由
一、訊據上訴人即被告甲○○、丙○○、乙○○均矢口否認有何前揭事實之犯行，被
    告甲○○辯稱張慶義要我聯絡陳冠良，我受不了陳冠良的誘惑才拜託丙○○，我
    跟丙○○是好朋友，平常在一起聊天，知道他有朋友在賣，才打電話拜託他，議
    價從頭到尾是張慶義跟陳冠良直接談，我沒有跟張慶義談到價錢，送貨方式因為
    他們二人都是我朋友，他們互相不熟識，我才全程參與，我沒有替他販賣安非他
    命，我們是中間介紹云云，被告丙○○辯稱當天甲○○打電話給我，要我打電話
    給我朋友校長，說有人要買安非他命，我從來沒有販毒的想法也沒有做過，甲○○打電話一直拜託我，我才找朋友林孝長云云，被告乙○○辯稱那天我跟丙○○
    約好要去吃飯，他不想要我知道他做什麼事情，所以叫我坐在他朋友的車上，我
    從頭到尾都不知道他做什麼事情云云，然查陳冠良安排甲○○與張慶義見面並如
    何將張慶義欲以二十一萬元買七兩安非他命之情形，通知甲○○，再由甲○○轉
    知丙○○攜帶安非他命前往新莊市合作金庫前交易，嗣丙○○偕同與其有共同販
    賣安非他命犯意聯絡之乙○○，前往台北縣中和市○○路搭載甲○○，並在車內
    以電話向綽號「校長」之不詳姓名成年男子聯絡，再載甲○○及其不知情之女友
    楊靜雯駛往臺北縣新莊市等待交易，在車上時有人丟內裝七包安非他命之一塑膠
    袋至車內，並至空屋內交易，嗣於八十八年二月十三日二十時許，在新莊市○○
    街十五巷一號二樓之空屋內經警查獲陳冠良、甲○○、丙○○及扣得安非他命七
    包等，業據證人陳冠良供述在卷（見偵字第四六二五號卷第十七頁至第十九頁、
    第四十三、第七十七頁及原審卷第十五頁、第十六頁、第十九頁、第二十頁、第
    一五○頁、八十八年度上訴字第三○一七號卷一第七十八頁背面）。被告甲○○
    亦自承陳冠良向我說有人要買安非他命，我才叫丙○○帶安非他命來販賣，要賣
    二十一萬元，丙○○毒品來源是一名叫「校長」、「孝長」之人，丙○○有打電
    話給他朋友，叫他東西拿過來，在新莊時，有人丟內裝七包安非他命之一塑膠袋
    至車內，案發當日親手將安非他命從車外交給丙○○之人即是現在刑事組之乙○○，乙○○知道安非他命是要賣給張慶義，案發當時有跟被告丙○○拿安非他命
    給買主，原本要在車上交貨，怕數量不夠，所以才至被抓處，是丙○○點的錢，
    於八十八年二月十三日二十時許，在新莊市○○街十五巷一號二樓之空屋內經警
    查獲陳冠良、甲○○、丙○○及扣得安非他命七包等（見臺灣板橋地方法署八十
    八年度偵字第四六二五號卷第十二頁至第十四頁、第三十頁、第四十一頁、第五
    十七頁背面至第五十九頁筆錄、原審卷第八十五頁、第八十六頁、第二二八頁背
    面、八十八年度上訴字第三○一七號卷一第七十八頁背面、八十九年度上更一字
    第四十五頁）。被告丙○○於原審中亦供承是甲○○通知我交易之時地，我以電
    話問「校長」有無安非他命，他說有並同意七兩二十一萬元價錢交易，與「校長
    」約在新莊見面，在車內談時，乙○○有聽到，我告訴乙○○要去接人，交待乙○○接應東西，我叫乙○○去坐「校長」之車，到合庫時，我打電話予「校長」
    ，「校長」才託乙○○丟安非他命入車內，是甲○○拿出來給張慶義看，在車內
    張慶義與甲○○二人商談到中興街交易，在車上有出示安非他命予給張慶義看，
    且確認張慶義已帶錢，原本要在車上交易，張慶義提議到巷內空屋內，張慶義有
    交付二十五萬元等（見原審卷第十七頁反面、第一百四十二頁、第一百四十三頁
    、第一百五十三頁、第一百五十四頁、第二百三十一頁）。被告乙○○亦承認有
    於上揭時地丟一包東西（內有七包安非他命）給丙○○，丙○○用大哥大與車上
    那人（指「校長」）聯絡，那人就拿一包給我，叫我去丟安非他命，叫我丟給丙○○等（八十八年度偵字第四六二五號卷第七十五頁、第七十六頁、八十八年度
    偵字第六二六三號卷第八頁、原審卷第十九頁、第八十八頁、第一○一頁、第一
    百四十三頁背面、第二百三十二頁），並經證人即佯與交易之警員張慶義，及執
    行逮捕之台北縣警局新莊分局組長徐志偉於偵、審中所證連絡、協議、交付安非
    他命、及甲○○指認、逮捕之過程，均互相符合（見偵字第四六二五號卷第三十
    九頁背面至第四十頁、第四十二頁、第七十七頁，原審卷第八十二頁背面至第八
    十四頁、第一三九頁至第一四一頁、第一四二頁背面、第一四三頁背面；八十八
    年度上訴字第三○一七號卷一第一四一頁至第一四二頁、第一五九頁至第一六一
    頁），張慶義更證稱：「丙○○開車來時，有叫甲○○到巷內查看我有無帶錢，
    我帶二十五萬元，其中二十一萬買貨、四萬元是交予陳冠良當報酬，我坐車內時
    有人丟七包安非他命入車內，到巷內空屋我出示二十五萬元予丙○○，並交給丙○○，趙把安非他命放在桌上，再清點數額」等語明確（原審卷第一四一頁）。
    復有第二級毒品安非他命柒包（毛重共貳佰伍拾陸點參陸公克、總淨重貳佰肆拾
    柒點捌捌公克、驗餘淨重貳佰肆拾伍點捌捌公克）扣案可證，該扣案物經送內政
    部警政署刑事警察局鑑定結果確為甲基安非他命，有經內政部警政署刑事警察局
    八十八年三月二十三日刑鑑字第一八九七三號鑑驗通知書在卷可稽（原審卷第一
    三五、二九九頁），足見被告甲○○係以自覓買主兼與議價、送貨之方式，與丙○○販賣安非他命，明知綽號「阿中」之張慶義欲購買安非他命，即連絡丙○○
    ，於案發時知丙○○攜有七兩安非他命並與其前往送貨（見偵字第四六二五號卷
    第四十一頁及原審卷第二二七、二二八頁），就賣予張慶義七包安非他命部分，
    自係本於與被告丙○○共同販賣安非他之犯意聯絡所為，不論其所參與者是否為
    構成要件行為，均係販賣毒品行為之正犯（最高法院二十五年上字第二二五三號
    判例意旨參照），顯非僅單純為買賣之介紹，被告甲○○前揭所辯，自非可採。
    又本件案發當天因陳冠良將張慶義欲買安非他命之情形通知甲○○，再由甲○○
    轉知丙○○攜帶安非他命前往新莊市合作金庫前交易安非他命，因丙○○不識買
    主，始由甲○○帶同前往，非欲借款予甲○○陪同其前往台北市購買玉石，說要
    買古董是錯的等情，業經被告甲○○陳述明確（見臺灣板橋地方法院檢察署偵字
    第四六二五號卷第十二頁至第十四頁、第四十頁至第四十六頁、第五十七頁至第
    五十九頁、第一○二頁及原審卷第八十五頁至第八十七頁），被告丙○○亦自承
    伊無鑑賞玉石能力（見原審卷第十八頁），於原審八十八年五月六日訊問時，被
    告丙○○就證人張慶義所證：如事實欄所示之交易過程，及當天伊在車上未聽見
    被告丙○○與被告甲○○談及要借錢購買古董、玉石或催促前往等情不爭執，並
    供稱：伊知當天要交易安非他命，因被告甲○○來電問伊有無安非他命貨源，即
    載被告乙○○往土城在車上連絡「校長」攜貨前往，途中獲知「校長」到來，乃
    叫被告乙○○改搭渠駕駛之計程車逕赴新莊，伊抵土城載被告甲○○後駛至新莊
    合作金庫前電告「校長」交貨，被告乙○○即下計程車丟入被扣案七包一袋之安
    非他命入其車內，伊出示安非他命予證人張慶義看，並確認證人張慶義有無帶錢
    ，經證人張慶義提議改入巷內空屋交易，旋出示該袋安非他命，復點數證人張慶
    義交付之二十五萬元欲交給上游貨主，伊知有風險，因被告甲○○央求才加入販
    賣等語（見原審卷第一百四十二頁至第一百四十三頁、第一五三頁背面至第一五
    四頁、第二三○頁背面至第二三二頁），證人楊靜雯亦證稱當天車行至新莊中正
    路旁停車時，伊見一男子自車外將一袋安非他命交予被告丙○○，得知渠等在交
    易安非他命欲下車，被告丙○○怕伊報警不准離開（見臺灣板橋地方法院檢察署
    偵字第四六二五號卷第十頁背面），是被告丙○○果受邀欲至台北市鑑賞玉石，
    衡情當不可能反向駛往新莊市等待多時，其先指示被告乙○○改搭「校長」駕駛
    之計程車攜帶毒品到場，嗣並處理全程交易交貨收款等行為，可見被告丙○○係
    到場販賣安非他命，非受邀前往鑑賞玉石，其自行連絡調取毒品、交付毒品、收
    款，亦未介紹隱於計程車內之「校長」出面予買主認識，顯自居於出賣人之地位
    主導，非僅居間媒介或被利用，被告丙○○所稱係被告甲○○向伊借款而邀往鑑
    賞玉石或原係被告甲○○欲出賣請伊載往現場，或伊僅介紹「校長」到場或被利
    用交易及其前開所辯，與被告甲○○在偵查中改稱欲請被告丙○○前往購買玉石
    等均違實情，俱不可採，再被告丙○○雖曾稱遭刑求云云，然查各被告在警訊時
    檢察官在旁並指示補強不足處，由警員製作筆錄，皆未遭刑求等情，業經證人即
    製作筆錄之徐志偉及鍾任瑞於八十八年四月二十一日原審訊問時，到庭結證無訛
    （原審卷第八十四頁），而被告丙○○於警訊時始終緘默，為警訊筆錄所明載，
    被告丙○○並無於警訊時坦承何犯行，有其警訊筆錄可憑，且被告丙○○又未提
    出何積極之事證以資證明，其所稱曾遭刑求，自無可採，又本件扣案之七包安非
    他命係於合作金庫前，由被告乙○○丟入「趙車」內交予被告丙○○再交給張慶
    義查看等情，業經證人張慶義及被告甲○○供明（見臺灣板橋地方法院檢察署八
    十八年度偵字第四六二五號卷第四十一頁反面、第四十二頁背面及原審卷第八十
    六頁）。被告乙○○於警訊及原審亦供稱：「ＡＨ─九五九六號車是丙○○所有
    登記在我名下」、『當天伊原與被告丙○○同坐ＡＨ─九五九六號汽車，嗣依被
    告丙○○指示坐上攜有扣案物（即七包之安非他命）之「校長」駕駛之計程車前
    往，至新莊市該計程車即停在巷內能看見「趙車」處，經丙○○來電即自「校長
    」手中接過扣案物走到「趙車」旁丟給丙○○』等情不諱（見臺灣板橋地方法院
    檢察署八十八年度偵字第四二六五號卷第七十五頁背面至七十六頁、第六二六三
    號卷第八、九頁及原審卷第八十八、一○一頁、第一四三頁背面）。可知被告乙○○係擔任毒品之交付，即參與販賣之構成要件行為，於其正犯行為之成立均不
    生影響，被告乙○○前揭所辯，亦無可採，又本件雖因被告否認販賣犯行，致無
    法詳細查悉其實際利得，惟按販賣安非他命係違法行為，非可公然為之，亦無公
    定之價格，不論任何包裝，均可任意分裝增減分量，而每次買賣之價量，亦可能
    隨時依雙方間之關係深淺、資力、需求量及對行情之認知、來源是否充裕、查緝
    是否嚴緊，購買者被查獲時供述購買對象之可能性風險之評估等，因而異其標準
    ，並機動調整，非可一概而論，販賣之利得除經坦承犯行或價量俱臻明確外，委
    難察得實情，販賣之人從價差或量差中牟利方式雖異，其意圖營利之非法販賣行
    為則一，是除非別有事證，足認係按同一價量委買、轉售或無償贈與，確未牟利
    外，尚難執此遽認非法販賣之證據有所未足，致使知過坦承者難辭重典，飾辭否
    認者反得僥倖，而失情理之平。再參酌安非他命物稀價昂，且安非他命之交易為
    政府懸為嚴予取締之犯罪，以本件而論，被告甲○○、丙○○、乙○○與張慶義
    並無深交亦非至親，茍無利得，豈有甘冒重典，而以原價買賣安非他命之理，被
    告甲○○亦承認被告丙○○會提供免費之安非他命供其吸用以做為代價等，是被
    告甲○○、丙○○、乙○○從中賺取差價牟利之營利意圖，至堪認定。本件事證
    已臻明確，被告甲○○、丙○○、乙○○之犯行均堪認定。
二、按販賣以出賣者有賣出之意思，販入者有購買之真意，且雙方就買賣標的之數量
    、價格等條件，均意思表示合致，始足完成買賣行為而成立販賣既遂。本件警察
    張慶義佯裝欲購買安非他命，先向陳冠良表明欲購買安非他命七台兩，價格二十
    一萬元（另酬金四萬元），陳冠良旋即通知甲○○，甲○○再通知丙○○，丙○○即通知「校長」攜帶安非他命七包前來並由乙○○交付丙○○，張慶義雖與丙○○、陳冠良、甲○○就安非他命之價格、品質、重量等談論，且已著手實施販
    賣安非他命之行為，然張慶義原無買受之意思，其虛與渠等買賣毒品，意在求人
    贓俱獲，故形式上縱丙○○、陳冠良、甲○○與張慶義已互為交易毒品及價金，
    惟事實上彼等不能真正完成買賣毒品之行為，故被告甲○○、丙○○、乙○○三
    人所為，應僅止於未遂（參最高法院八十三年度臺上字第二二四九號判例決意旨
    ）。又安非他命係毒品危害防制條例第二條第一項第二款所規定之第二級毒品，
    核被告甲○○、被告丙○○、被告乙○○三人所為均係犯毒品危害防制條例第四
    條第五項、第二項之販賣第二級毒品未遂罪，再被告販入安非他命之初，既無積
    極證據足以證明其原係為販賣而販入，尚難遽認於販入之初即具有販賣之主觀營
    利意圖，是公訴人認被告所為係屬販賣毒品既遂罪，尚有未洽，被告甲○○、丙○○、乙○○三人與「校長」間，有犯意聯絡及行為分擔，為共同正犯。被告甲○○、丙○○、乙○○三人販賣第二級毒品安非他命七包未遂前，持有毒品之低
    度行為，為販賣之高度行為所吸收，均不另論罪。查被告甲○○曾於八十五年間
    因違反麻醉藥品管理條例案，經臺灣板橋地方法院判處有期徒刑三月，如易罰金
    以三百元折算一日，於八十六年間八月十六日執行完畢，另於八十五年間因妨害
    自由案、於八十六年間因違反同條例案、於八十七年間因違反同條例及藥事法案
    ，分別經臺灣板橋地方法院判處有期徒刑四月緩刑三年、有期徒刑六月如易罰金
    以三百元折算一日及有期刑五年五月，於臺灣板橋地方法院查獲前係通緝中；乙○○前於八十二年元月間因賭博案，經臺灣板橋地方法院判處罰金一千五百元，
    如易服勞役以三十元折算一日，於八十二年四月十九日繳清罰金執行完畢，有台
    灣高等法院檢察署刑案紀錄表及被告全國前案紀錄表在卷可按，被告甲○○於五
    年內再犯有期徒刑以上刑之本罪，為累犯，其法定本刑無期徒刑部分，依法不得
    加重，應就法定有期徒刑部分依法加重其刑，被告三人販賣第二級毒品未遂，均
    依刑法第二十六條規定，按既遂犯之刑減輕之。
三、原審據以論罪科刑，固非無見，惟查（一）在ＤＰＬ─六八七號機車內被查扣之
    驗餘三十三點六六公克安非他命一包，由被告乙○○非法持有之毒品（業經本院
    前審判決確定），但尚乏證據證明原係被告丙○○、甲○○販入後，再由被告乙○○非法持有之毒品，原判決認定被告甲○○、丙○○二人有公訴人未起訴之共
    同圖意營利販入驗餘三十三點六六公克安非他命一包，另被告乙○○知有販入又
    參與共同販售七包安非他命犯行，因認被告被告甲○○、丙○○及乙○○三人，
    均係犯共同販賣安非他命既遂罪，尚有未洽。（二）警員張慶義原無買受安非他
    命之意思，其虛與被告等買賣毒品，意在求人贓俱獲，事實上彼等不能真正完成
    買賣毒品之行為，故被告甲○○、丙○○、乙○○三人所為，應僅止於未遂，再
    被告販入安非他命之初，既無積極證據足以證明其原係為販賣而販入，尚難遽認
    於販入之初即具有販賣之主觀營利意圖，原判決認被告所為係屬販賣毒品既遂罪
    ，尚有未洽，（三）又ＡＨ─九五九六號汽車雖是案發當時被告丙○○所駕駛之
    交通工具，但無積極及確切之事證，足資證明被告丙○○等人係專以該車為販賣
    毒品之工具，原審諭知沒收，亦有未洽。被告等上訴否認犯罪，雖無理由，惟原
    判決就此部分既有前揭可議，應由本院將此部分予以撤銷改判，被告乙○○部分
    其所定執行刑因改判，已無可附麗，一併予以撤銷，爰審酌被告各自之品行及其
    犯罪之動機、目的、手段、所生危害、犯後態度暨參與之程度等一切情狀，各量
    處如主文所示之刑。扣案之第二級毒品安非他命柒包（毛重共貳佰伍拾陸點參陸
    公克、總淨重貳佰肆拾柒點捌捌公克、驗餘淨重貳佰肆拾伍點捌捌公克），屬於
    查獲之第二級毒品，依毒品危害防制條例第十八條第一項前段之規定，均予宣告
    沒收銷燬之。ＡＨ─九五九六號汽車雖係被告丙○○與甲○○、乙○○共同犯販
    賣第二級毒品罪所用之交通工具，然該車並非全然供被告販賣安非他命所用，爰
    不予宣告沒收。另扣案之二十五萬八千元依證人張慶義及徐志偉所供係在丙○○
    所攜之旅行袋中起出，卷內並無該二十五萬八千元係何時、何地販售毒品予某人
    所得之積極證據，尚難認與本件有何關係，難認該二十五萬八千元為販賣毒品所
    得，自無從依公訴人之聲請併予沒收。又本件係警察張慶義佯裝欲購買安非他命
    而未遂，被告尚無因犯本罪所得之財物，尚無毒品危害防制條例第十九條第一項
    併予宣告沒收及以其財產抵償等規定之適用。被告乙○○請求再傳訊陳冠良、石
    勇權，被告甲○○請求再傳訊張慶義、陳冠良等，因本件事證已明，核無必要，
    再被告稱本件有陷害教唆之情形，然查本件被告本即具有販賣毒品之犯意，並約
    定好毒品數量、價金、交付地點，買主張慶義原無買受之意思，其虛與渠等買賣
    毒品，意在求人贓俱獲，被告原即有販賣之意並按約定攜帶安非他命前往約定地
    點交付買主且收取價金，被告稱係陷害教唆，自無可採。
四、台灣板橋地方法院檢察署八十八年度偵字第一０三一一號於原審移送併辦意旨略
    以被告甲○○意圖營利於八十七年九月十日在台北縣中和市○○路附近某電玩店
    內販賣安非他命一包予林瑩三吸用；因認其另涉嫌販賣第二級毒品等，查此部分
    業經檢察官不起訴處分在案，有台灣板橋地方法院檢察署八十八年度偵字第一六
    六四○號不起訴處分書可稽，證人林瑩三於偵查中稱未向被告甲○○購買安非他
    命，尚難以其在警訊中稱有向被告甲○○購買安非他命，而無其他補強證據，遽
    認被告甲○○有此部分之行為，此部分與本件被告甲○○前揭論罪科刑部分無連
    續犯之裁判上一罪關係，無從併案處理。臺灣桃園地方法院檢察署八十八年度偵
    緝字第六六四號卷移送併辦意旨略以被告甲○○意圖營利於八十七年八月八日在
    台北縣某地，以0000000000行動電話連絡，賣與何文忠安非他命八萬
    元；因認其另涉嫌販賣第二級毒品等，惟查被告甲○○於偵查中否認有犯賣安非
    他命之犯行，稱曾有人問我說是否有安非他命，我說沒有。我說「趙哥有，我帶
    你去」，但一上車就被警察抓了，該吸毒者可能是何文忠等語（臺灣桃園地方法
    院檢察署八十八年度偵緝字第六六四號卷第十一頁反面筆錄）。證人何文忠於警
    訊時否認和被告甲○○交易過（見臺灣臺北地方法院檢察署八十七年度偵緝字第
    一八九七五號卷第十二頁正面筆錄），則本件認定被告甲○○有此部分販賣第二
    級毒品之情事，僅有被告於警訊時之自白而已，依刑事訴訟法第一百五十六條第
    二項之規定，被告之自白不得作為有罪判決之唯一證據，此外復無其他積極證據
    足資佐證，應認被告甲○○此部分之犯行，不能證明，此部分與本件被告甲○○
    前揭論罪科刑部分無連續犯之裁判上一罪關係，無從併案處理，應退還檢察官另
    行處理。
據上論斷，應依刑事訴訟法第三百六十九條第一項前段、第三百六十四條、第二百九
十九條第一項前段，毒品危害防制條例第四條第二項、第五項、第十八條第一項前段
、刑法第十一條前段、第二十八條、第二十六條前段、第四十七條判決如主文。
本案經檢察官蔡瑞宗到庭執行職務。
中      華      民      國    九十一    年      六      月     二十五   日
                              臺灣高等法院刑事第十七庭
                                  審判長法  官  陳  正  雄
                                        法  官  許  錦印
                                        法  官  許  宗  和
右正本證明與原本無異。
如不服本判決應於收受送達後十日內向本院提出上訴書狀，其未敘述上訴之理由者並
得於提起上訴後十日內向本院補提理由書（均須按他造當事人之人數附繕本）。
                                        書記官  廖  艷  莉
中      華      民      國    九十一    年      七      月     二       日
附錄：本案論罪科刑法條全文
毒品危害防制條例第四條
製造、運輸、販賣第一級毒品者，處死刑或無期徒刑；處無期徒刑者，得併科新臺幣
一千萬元以下罰金。
製造、運輸、販賣第二級毒品者，處無期徒刑或七年以上有期徒刑，得併科新臺幣七
百萬元以下罰金。
製造、運輸、販賣第三級毒品者，處五年以上有期徒刑，得併科新臺幣五百萬元以下
罰金。
製造、運輸、販賣專供製造或施用毒品之器具者，處一年以上七年以下有期徒刑，得
併科新臺幣一百萬元以下罰金。
前四項之未遂犯罰之。
